【裁判字號】    95,上訴,140
【裁判日期】    950214
【裁判案由】    違反毒品危害防制條例
【裁判全文】
臺灣高等法院高雄分院刑事判決         95年度上訴字第140號
上  訴  人  臺灣高雄地方法院檢察署檢察官
被      告  甲○○
上列上訴人因違反毒品危害防制條例案件，不服臺灣高雄地方法
院94年度訴字第2551號中華民國94年12月23日第一審判決（起訴
案號：臺灣高雄地方法院檢察署94年度毒偵字第5355、9076號）
，提起上訴（移送本院併辦案號：同署94年度毒偵字第434 號）
，本院判決如下：
    主  文
原判決撤銷。
甲○○連續施用第一級毒品，累犯，處有期徒刑拾月。又連續施
用第二級毒品，累犯，處有期徒刑陸月，扣案之甲基安非他命貳
包（毛重零點公克）沒收銷燬之。應執行有期徒刑壹年貳月，
扣案之甲基安非他命貳包（毛重零點公克）沒收銷燬之。
    事  實
一、甲○○前於民國（下同）88年間因施用毒品案件，經原審法
    院以88年度毒聲字第409 號裁定送觀察、勒戒後，認無繼續
    施用毒品之傾向，由臺灣高雄地方法院檢察署檢察官以88年
    度偵字第2775號不起訴處分確定；復因施用毒品案件，經原
    審法院以88年度毒聲字第3345號裁定送觀察、勒戒後，認有
    繼續施用毒品之傾向，先送強制戒治，並由臺灣高雄地方法
    院檢察署檢察官提起公訴，再經原審法院以88年度訴字第13
    47號判處有期徒刑10月確定；又於91年間因施用毒品案件，
    經原審法院以91年度毒聲字第1027號裁定送強制戒治，並以
    91 年 度易字第1353號判處有期徒刑10月確定，於91年3 月
    13日開始執行戒治處分，於91年8 月18日因續服徒刑出所，
    於92 年3月3 日戒治期滿執行完畢，上開徒刑則合併接續執
    行，於93年3 月25日縮刑期滿執行完畢。詎甲○○仍不知悔
    改，明知海洛因、甲基安非他命分別係業經公告，列為毒品
    危害防制條例第2 條第2 項第1 、2 款之第一、二級毒品，
    不得非法持有、施用，仍於前揭強制戒治執行完畢釋放後5
    年內，復分別基於施用第一級毒品海洛因及第二級毒品甲基
    安非他命之概括之犯意，自94年5 月12日起，至同年11月30
    日止，在高雄市○○區○○街1 巷6 號住處內，分別以針筒
    注射及以將甲基安非他命置入玻璃瓶內燒烤後吸食其霧化氣
    體方式，均以每3 至5 天施用1 次，各連續施用第一級毒品
    海洛因、第二級毒品甲基安非他命多次，嗣甲○○因其前未
    遵規定依通知到場驗尿，為警列為行方不明之人，先於94年
    5 月13日6 時30分許，其行經高雄市○○○路289 號前時，
    為警臨檢查獲；繼於94年10月2 日凌晨0 時50分許，甲○○
    行經高雄縣鳳山市○○路與瑞隆東路口時，因行跡可疑為警
    臨檢查獲，最後於94年11月30日晚上8 時50分許，在高雄縣
    鳳山市○○○路與錦田路口，為警查獲，並扣得第二級毒品
    甲基安非他命2 包（毛重0.3 公克），經採集其尿液送驗後
    始悉上情。
二、案經高雄市政府警察局三民第二分局暨高雄縣政府警察局鳳
    山分局移送臺灣高雄地方法院檢察署檢察官偵查起訴及移請
    本院併案審理。
    理  由
一、訊據被告甲○○對於上開連續施用毒品海洛因及甲基安非他
    命之事實，均坦承不諱，而其先後3 次為警查獲後，經其同
    意採集之尿液送驗結果，分別均呈第一級毒品海洛因代謝後
    嗎啡及第二級毒品甲基安非他命之陽性反應，有長榮大學94
    年5 月30日確認報告書、檢體採集送驗紀錄表各1 份暨臺灣
    檢驗科技股份有限公司94年10月26日濫用藥物尿液檢驗報告
    、高雄縣政府警察局鳳山分局偵辦毒品案件嫌疑犯尿液採證
    檢驗對照表、台灣檢驗科技股份有限公司94年12月19日，濫
    用藥物尿液檢驗報告、高雄縣政府警察局鳳山分局94年度查
    獲毒品嫌犯尿液流程管制清冊各1 份附卷可稽。而最後1 次
    查扣之晶體2 包（毛重0.3 公克），經送高雄醫學大學附設
    中和紀念醫院鑑定結果，確為甲基安非他命，亦有該醫院95
    年1 月17日報號編號0000-000號檢驗報告1 份附卷足憑，是
    被告之自白核與事實相符，自堪信為真實。而被告前因施用
    毒品案件，經原審法院裁定送強制戒治處分，於92年3 月3
    日戒治期滿執行完畢釋放，有臺灣高等法院被告前案紀錄表
    、被告刑案資料查註紀錄表各1 份在卷可稽，其於5 年內再
    分別施用第一級毒品海洛因、第二級毒品甲基安非他命，依
    93年1 月9 日修正施行之毒品危害防制條例規定，應予以論
    罪科刑。
二、按海洛因及甲基安非他命分別係屬毒品危害防制條例第2 條
    第2 項第1 、2 款所稱之第一級毒品、第二級毒品，是被告
    於前開時地，施用海洛因、甲基安非他命之行為，係分別犯
    該條例第10條第1 項、第2 項之施用第一級毒品罪、施用第
    二級毒品罪。被告持有第一、二級毒品海洛因、甲基安非他
    命，進而施用之，持有之低度行為應為施用之高度行為所吸
    收，不另論罪。被告先後數個分別施用第一級毒品海洛因、
    第二級毒品甲基安非他命行為，時間緊接，所犯構成要件罪
    名相同，均係出於概括之犯意而為之，應依刑法第56條以連
    續犯論以1 罪，並加重其刑。檢察官雖未就被告94年5 月12
    日以後至同年11月30日止，分別連續施用第一級毒品海洛因
    、第二級毒品甲基安非他命之犯行起訴，然該2 部分既與本
    案檢察官起訴被告施用第一、二級毒品犯行有連續犯之裁判
    上一罪關係，且既經檢察官移送併案審理，本院自得加以審
    判。被告所犯上開2 罪名，犯意各別，罪名有異，應分論併
    罰。被告前因施用毒品2 案件，經原審法院分別判處有期徒
    刑10月確定，經合併執行後，於93年3 月25日縮刑期滿執行
    完畢，亦有上開前科紀錄可參，其於上開徒刑執行完畢後，
    5 年內再分別犯本件有期徒刑以上之2 罪，均為累犯，均應
    依刑法第47條規定加重其刑，並依法遞加重之。
三、原審予以論罪科刑，固非無見；然查被告於94年10月2 日第
    2 次為警查獲後，至同年11月30日止，仍繼續施用第一級、
    第二級毒品，已如前述，原審就被告此部分犯行，未及一併
    審理，自有未洽；檢察官上訴執此指摘原判決不當，非無理
    由，自應由本院將原判決撤銷。爰審酌被告前已有施用毒品
    之不良素行，歷經觀察勒戒及強制戒治後猶施用之，顯見其
    戒毒意志不堅，本不宜寬貸，惟念其施用毒品乃自戕一己之
    身體健康，對社會造成之危害尚非直接鉅大，且犯後終均坦
    承犯行，態度良好等一切情狀，分別量處如主文所示之刑，
    並定其應執行之刑。扣案之甲基安非他命2 包（毛重0.3 公
    克）為第二級毒品，應依毒品危害防制條例第18條第1 項前
    段規定宣告沒收併銷燬之。
據上論斷，應依刑事訴訟法第369 條第1 項前段、第364 條、第
299 條第1 項前段，毒品危害防制條例第10條第1 項、第2 項、
第18條第1 項前段，刑法第11條前段、第56條、第47條、第51條
第5 款，判決如主文。
本案經檢察官許月雲到庭執行職務。
中    華    民    國    95    年    2     月    14    日
                  刑事第四庭    審判長法  官  蕭權閔
                                      法  官  林水城
                                      法  官  陳吉雄
以上正本證明與原本無異。
施用第一級毒品部分如不服本判決應於收受本判決後10日內向本
院提出上訴書狀，其未敘述上訴理由者，並得於提起上訴後10日
內向本院補提理由書狀（均須按他造當事人之人數附繕本）「切
勿逕送上級法院」。
餘不得上訴。
中    華    民    國    95    年    2     月    15    日
                                      書記官  梁美姿
附錄本件判決論罪科刑法條：
毒品危害防制條例第10條第1項、第2項
施用第一級毒品者，處 6 月以上 5 年以下有期徒刑。
施用第二級毒品者，處 3 年以下有期徒刑。
                                                 A


司法院資訊處製作；財團法人民間司法改革基金會備份。
